臺北高等行政法院判決
　　　　　　　　　　　　　　　　　　 92年度訴字第05268號
　　　　　　　　　　　　　　　.
原　　　告　偉豐電影事業股份有限公司
代　表　人　甲○○○董事長）.
訴訟代理人　張元宵律師
複　代理人　呂思家律師
被　　　告　臺北市稅捐稽徵處
代　表　人　乙○○處長）住同.
訴訟代理人　戊○○
　　　　　　丙○○
　　　　　　丁○○
上列當事人間因土地增值稅事件，原告不服台北市政府中華民國
92年10月15日府訴字第09221015600號訴願決定，提起行政訴訟
。本院判決如下：
　　主  文
原告之訴駁回。
訴訟費用由原告負擔。
　　事  實
一、事實概要：原告所有坐落台北市○○區○○段3小段308地號
    土地應有部分10,356/92,400（相當移轉面積103.56平方公
    尺）（下稱系爭土地），於民國（下同）92年3月25日與訴
    外人林秀麗訂定土地買賣所有權移轉契約書，並於92年3月2
    7日以土地增值稅申報書向被告所屬萬華分處申報移轉系爭
    土地之土地增值稅（收文號碼：0000000000）。嗣經該分處
    查得原告申報系爭土地移轉現值為新臺幣（下同）13,000,0
    00元，平均每平方公尺125,531.1元，低於當期公告現值每
    平方公尺454,260元，該分處乃於92年3月31日以北市稽萬華
    增字第09260110800之1號函詢臺北市政府地政處是否依土地
    稅法第30條第2項及平均地權條例施行細則第43條規定照價
    收買系爭土地，經該處於92年4月22日以北市地2字第092309
    99600號函復不予照價收買。被告所屬萬華分處遂依土地稅
    法第30條第2項及平均地權條例第47條之1第2項規定核定系
    爭土地按公告現值每平方公尺454,260元課徵土地增值稅，
    計7,997,355元。原告不服，申請復查，遭被告於92年6月23
    日以北市稽法甲字第09261772500號復查決定（下稱原處分
    ）駁回，原告仍不服，提起訴願。嗣經臺北市政府訴願決定
    駁回，遂提起本件行政訴訟。
二、兩造聲明：
　(一)原告聲明求為判決：
    1.訴願決定、原處分均撤銷。
    2.訴訟費用由被告負擔。
　(二)被告聲明求為判決：如主文所示。
三、兩造之爭點：
    行政法院得否以土地稅法第30條第1項第1款及第2項前段之
    規定暨平均地權條例第47條之1第1項第1款及第2項前段之規
    定違憲為由而撤銷訴願決定及原處分？
　(一)原告主張之理由：
    1.查憲法第143條第3項規定：「土地價值非因施以勞力資本
      而增加者，應由國家徵收土地增值稅，歸人民共享之。」
      之真諦，應係指土地價值須有真實之增加而言，而非擬制
      之增加。然查本件土地增值稅課徵依據之土地稅法第30條
      第1項及第2項：「土地所有權移轉或設定典權，其申報移
      轉現值之審核標準，依左列規定：一、申報人於訂定契約
      之日起30日內申報者，以訂約日當期之公告土地現值為準
      。二、申報人逾訂定契約之日起30日始申報者，以受理申
      報機關收件日當期之公告土地現值為準。三、遺贈之土地
      ，以遺贈人死亡日當期之公告土地現值為準。四、依法院
      判決移轉登記者，以申報人向法院起訴日當期之公告土地
      現值為準。五、經法院拍賣之土地，以拍定日當期之公告
      土地現值為準。但拍定價額低於公告土地現值者，以拍定
      價額為準；拍定價額如已先將設定抵押金額及其他債務予
      以扣除者，應以併同計算之金額為準。六、經政府核定照
      價收買或協議購買之土地，以政府收買日或購買日當期之
      公告土地現值為準。但政府給付之地價低於收買日或購買
      日當期之公告土地現值者，以政府給付之地價為準。前項
      第1款至第4款申請人申報之移轉現值，經審核低於公告土
      地現值者，得由主管機關照其自行申報之移轉現值收買或
      照公告土地現值徵收土地增值稅，前項第1款至第3款之申
      報移轉現值，經審核超過公告土地現值者，應以其自行申
      報之移轉現值為準，徵收土地增值稅。」之規定，申報移
      轉現值之審核標準為「當期之公告土地現值」，均係採擬
      制規定而非實際移轉之價格，立法方式已然背離真實之情
      況，根本無法反映市場真實之價格；更有甚者，課徵土地
      增值稅之主管機關，既就申報之移轉現值低於公告土地現
      值之情形，得採防弊措施以其申報移轉之現值照價收買；
      如不照價收買，即應依申請人申報之移轉現值（實際之移
      轉價格）作為課徵土地增值稅之依據，而非仍照當期之公
      告現值為課徵，上開土地稅法第30條第2項之立法邏輯有
      誤，違背法理至明。
    2.查法律與憲法牴觸者無效，憲法第171條定有明文。土地
      稅法第30條第1項土地所有權移轉或設定典權，其申報移
      轉現值之審核標準為當期公告之土地現值之「擬制」規定
      ，於實務上會產生諸多與真實情況歧異矛盾之處！例如在
      公告土地現值尚未調整之期間，遇有房地產價格劇烈浮動
      上揚時，某甲買進土地價格為1億元，賣出為1億3千萬元
      ，淨賺3千萬元，卻無庸課徵土地增值稅，亦無其他之稅
      賦；反之，公告土地現值未即時調降，遇到房地產價格劇
      烈浮動下跌時，如同原告出售先前所購買之土地，非但未
      增加價值，甚至賠售之情形，竟仍然須繳納鉅額土地增值
      稅，公平乎？且違背憲法第143條所規定漲價歸公土地政
      策之真諦。雖原處分及訴願決定於理由均引用司法院釋字
      第180號：「平均地權條例第47條第2項、土地稅法第30
      條第1項關於土地增值稅徵收及土地漲價總數額計算之規
      定，旨在使土地自然漲價之利益歸公，與憲法第15條、第
      19條及第143條並無牴觸。‧‧‧」之解釋為註腳，謂原
      告所指摘以公告土地現值作為課徵土地增值稅之依據，與
      憲法牴觸應屬無效云云，顯屬誤解；然以當期公告之土地
      現值之「擬制」規定，於實務上會產生諸多與真實情況歧
      異矛盾之處！係不可否認的事實，是司法院釋字第180 號
      之解釋即不無商榷之餘地。且司法院釋字第180號後段：
      「‧‧‧惟是項稅款，應向獲得土地自然漲價之利益者徵
      收，始合於租稅公平之原則。」之解釋，所謂「獲得土地
      自然漲價之利益者」，亦係指土地須有實際漲價之情形而
      言，否則何來獲得利益者？益徵憲法第143條第3項規定之
      漲價歸公，係指土地須有實際漲價之情形而言，土地稅法
      第30條第1項、第2項照公告土地現值徵收土地增值稅之規
      定，均與上開憲法之真締牴觸，按上揭憲法第171條之規
      定，應屬無效。
    3.基上所述，現行土地稅法第4章土地增值稅之徵收有關移
      轉現值之審核標準，非但未落實憲法第143條漲價歸公之
      土地政策，反而造成國家稅收減少及稅賦之不公平；甚且
      在實務上發生諸多與真實情況歧異矛盾之處！全歸因於土
      地稅法第30條規定按公告土地現值為移轉現值之審核標準
      之缺漏所致！此關乎國家稅收、賦稅之公平及憲法之尊嚴
      ，茲事體大，為此訴請如聲明所示。
　(二)被告主張之理由：
    1.按土地稅法第28條規定：「已規定地價之土地，於土地所
      有權移轉時，應按其土地漲價總數額徵收土地增值稅。…
      …」同法第30條第1項第1款、第2項規定：「土地所有權
      移轉或設定典權，其申報移轉現值之審核標準，依左列規
      定：一、申報人於訂定契約之日起30日內申報者，以訂約
      日當期之公告土地現值為準。」「前項第1款至第4款申報
      人申報之移轉現值，經審核低於公告土地現值者，得由主
      管機關照其自行申報之移轉現值收買或照公告土地現值徵
      收土地增值稅。……」平均地權條例第47條之1第1項第1
      款、第2項規定：「土地所有權移轉或設定典權，其申報
      移轉現值之審核標準，依左列規定：一、申報人於訂定契
      約之日起30日內申報者，以訂約日當期之公告土地現值為
      準。」「前項第1款至第4款申報人申報之移轉現值，經審
      核低於公告土地現值者，得由主管機關照其自行申報之移
      轉現值收買或照公告土地現值徵收土地增值稅。……」平
      均地權條例施行細則第43條第3項規定：「依本條例第47
      條之1第2項得予照價收買之土地，如決定或核定不照價收
      買時，地政機關應於5日內通知稅捐稽徵機關照公告土地
      現值課徵土地增值稅。」司法院釋字第180號解釋：「平
      均地權條例第47條第2項（即現行平均地權條例第47條之1
      第2項）、土地稅法第30條第1項關於土地增值稅徵收及土
      地漲價總數額計算之規定，旨在使土地自然漲價之利益歸
      公，與憲法第15條、第19條及第143條並無牴觸。……」
    3.卷查原告係系爭土地所有權人，於92年3月25日與買受人
      林秀麗訂定土地買賣所有權移轉契約書，買賣價款為13,0
      00,000元，並於92年3月27日向被告所屬萬華分處申報系
      爭土地之土地增值稅，經該分處查得原告申報系爭土地移
      轉現值每平方公尺為125,531.1元，低於當期公告現值每
      平方公尺454,260元。嗣經臺北市政府地政處決定不予照
      價收買後，被告所屬萬華分處乃核定系爭土地按公告現值
      課徵土地增值稅，此有被告所屬萬華分處92年3月27 日收
      文號碼0000000000號土地增值稅（土地現值）申報書、臺
      北市政府地政處92年4月22日北市地二字第09230999600號
      函及臺北市92年期萬華區○○段○○段公告土地現值表等
      資料影本附卷可稽。按首揭土地稅法第3條第2項、平均地
      權條例第47條之1第2項及同條例施行細則第43條第3項規
      定，土地所有權移轉申報之移轉現值，低於公告土地現值
      時，主管機關如決定不予照價收買，稅捐稽徵機關即得依
      公告土地現值計徵土地增值稅。本件系爭土地原告申報之
      移轉現值確較公告土地現值為低，此為原告所不爭執，是
      被告所屬萬華分處依上揭法律規定，依公告土地現值計徵
      系爭土地之土地增值稅，於法自屬有據。
    4.查土地所有權移轉時申報人申報之移轉土地現值低於公告
      土地現值，如經政府機關核定不予照價收買者，應按土地
      公告現值計徵土地增值稅，前揭土地稅法第30條第2項及
      平均地權條例第47條之1第2項、同條例施行細則第43條第
      3項等定有明文，並經司法院釋字第180號解釋，指明與憲
      法第143條規定並無牴觸。又為防止土地所有權移轉時因
      低報移轉現值而使土地自然漲價之利益無法歸公，土地稅
      法及平均地權條例前揭條文乃規定政府得予照價徵收或以
      公告土地現值計徵土地增值稅，本件原告申報之土地現值
      數額僅達公告土地現值四分之一，亦與社會常情不合。是
      原告理由尚不足採。從而，被告所屬萬華分處原核定課徵
      之土地增值稅，揆諸首揭法條規定並無違誤，訴願決定遞
      予維持亦無不合，敬請續予維持。
    5.有關系爭土地移轉時，92年公告土地現值之核定過程及其
      市價，被告業於94年1月11日以北市稽法甲字第094900181
      00號函詢台北市地政處，該處並於94年1月17日以北市地2
      字第09430223400號函覆略以：「˙˙˙說明：˙˙˙二
      、按本處辦理公告土地現值作業，悉依平均地權條例及地
      價調查估計規則等有關法令規定，歷經地價調查、劃分地
      價區區地價等法定作業程序，並提經本市地價
      評議委員會評定，報奉內政部備查及計算宗地地價後公告
      ，故係採區段估價方式辦理，與宗地個別估價方式有別，
      先予敘明。三、經查首揭地號土地係位於武昌街2段與西
      寧南路之路角地，都市計畫劃屬第4種商業區○鄰○道路
      旁相同使用分區土地，其上大多興建大樓作為商業使用，
      本處於辦理92年公告土地現值時，經依平均地權條例及地
      價調查估計規則等法令規定，劃屬萬華區第14號繁榮街道
      路線價區段○○○街2段）、第125號繁榮街道路線價區段
      ○○○○路）及第192-1號一般地價區段，並依地價調查
      估計規則（以下略稱同規則）第21條規定：『估計區段地
      價之方法如下：1、有買賣實例或收益實例估計正常單價
      之區段，以調整至估價基準日之實例土地正常單價，求其
      中位數為各該區區地。2、無買賣實例及收益實例
      之區段，應於鄰近或適當地區選取2個以上使用分區或編
      定用地相同，且依前款估計出區區，作為基準
      地價區段，按影響地價區域因素評價基準表及影響地價區
      域因素評價基準明細表，修正估計目標地價區區地
      價。無法選取使用分區或編定用地相同之基準地價區段者
      ，得以鄰近使用性質類似或其他地價區區地價修正
      之。估計區段地價之過程及決定區段地價之理由，應填載
      於區段地價估價報告表。第1項第1款所之中位數，指土地
      正常單價調整至估價基準日之單價，由高而低依序排列。
      其項數為奇數時，取其中項價格為中位數；其項數為偶數
      時，取中間2項價格之平均數為中位數；實例為一個時，
      以該實例之土地正常單價為中位數。˙˙˙』查計第14
      號繁榮街道路線價區段、第125號繁榮街道路線價區段及
      192-1號一般地價區區地價依序分別為每平方公
      尺531,000元，481,000元及216,400元。第依同規則第23
      條第1項規定：『宗地單位地價之計算方法如下：1、屬於
      繁榮街道路線價區段之土地，由直轄市或縣（市）地政機
      關依繁榮街道路線價區段宗地單位地價計算原則計算。2
      、其他地價區段之土地，以區段地價作為宗地單位地價。
      3、跨越2個以上地價區段之土地，分別按各該區段之面積
      乘以各該區段地價之積之和，除以宗地面積作為宗地單位
      地價。... 』及『臺北市○○街道路線價區段宗地單位地
      價計算原則』（以下略稱同規則）第3條規定：繁榮街道
      路線價區段，應以既成道路邊界線為臨街線，並以裡地線
      為區段界線，其裡地線以距離臨街線18公尺為準。˙˙˙
      。同原則第6條規定：路角地依左列方法計算之：（1）面
      臨正、旁街之宗地，其臨街寬度均在第3條規定之裡地線
      以上者，位於路角地部分每平方公尺單價應以正街路線價
      依第5條之深度指數計算後，加計旁街路線價之2成。˙˙
      ˙。同原則第8條（1）規定：袋地之每平方公尺單價，按
      路線價依左列深度指數計算之。˙˙˙（其中距離臨街線
      深度在13.5公尺以上，18公尺以下者深度指數為60%）同
      原則第2條規定：本原則用詞定義如左：（1）路角地：位
      於兩條交會之繁榮街道路線價區段○街線與縱橫裡地線所
      圍範圍內之各宗土地˙˙˙。（3）正街：路角地範圍內
      之宗地、雙面臨街地，以面臨路線價最高者為正街˙˙˙
      。（4）袋地：裡地線以內，不直接臨街之土地，查計其
      92年公告土地現值。四、首揭地號土地面積為924平方公
      尺，其中位處路角地部分面積為315平方公尺，路角地以
      外位處第14號繁榮街道路線價區段○○○○街地及袋地部
      分面積分別為202及58平方公尺，位處第125號繁榮街道路
      線價區段○○○○街部分面積為79平方公尺，至位處第
      192-1號一般地價區段部分面積則為270平方公尺，故依前
      開法令規定及本市地價及標準地價評議委員會評議通過之
      區段地價，計算其92年公告土地現值為每平方公尺
      454,260元（其計算列式詳如附地價示意圖）。又本市92
      年公告土地現值之區段地價，約為市價百分之八十至百分
      之八十五之間，併予敘明。」
　　理  由
一、原告起訴主張：原告於92年3月25日出賣系爭土地與訴外人
    林秀麗，約定價金13,000,000元，並於同年月27日依此土地
    移轉現值向被告所屬萬華分處申報移轉系爭土地之土地增值
    稅，該分處以原告申報系爭土地移轉現值低於當期公告現值
    ，乃函詢臺北市政府地政處是否照價收買系爭土地，經該處
    函復不予照價收買，詎被告所屬萬華分處核定系爭土地按公
    告現值每平方公尺454,260元課徵土地增值稅，計7,997,355
    元，違背憲法第143條所規定漲價歸公土地政策之真諦，為
    此訴請如聲明所示云云。
二、被告則以：原告於92年3月27日向被告所屬萬華分處申報系
    爭土地之土地增值稅，經該分處查得原告申報系爭土地移轉
    現值每平方公尺為125,531.1元，低於當期公告現值每平方
    公尺454,260元，且該分處函詢臺北市政府地政處決定不予
    照價收買後，始核定系爭土地按公告現值課徵土地增值稅
    ，原處分於法有據等語置辯。
三、按土地稅法第28條前段規定：「已規定地價之土地，於土地
    所有權移轉時，應按其土地漲價總數額徵收土地增值稅。」
    第30條第1項第1款、第2項前段規定：「土地所有權移轉或
    設定典權，其申報移轉現值之審核標準，依左列規定：一、
    申報人於訂定契約之日起30日內申報者，以訂約日當期之公
    告土地現值為準。」「前項第1款至第4款申報人申報之移轉
    現值，經審核低於公告土地現值者，得由主管機關照其自行
    申報之移轉現值收買或照公告土地現值徵收土地增值稅。」
    又按平均地權條例第47條之1第1項第1款、第2項前段規定：
    「土地所有權移轉或設定典權，其申報移轉現值之審核標準
    ，依左列規定：一、申報人於訂定契約之日起30日內申報者
    ，以訂約日當期之公告土地現值為準。」「前項第1款至第4
    款申報人申報之移轉現值，經審核低於公告土地現值者，得
    由主管機關照其自行申報之移轉現值收買或照公告土地現值
    徵收土地增值稅。」
四、本件兩造不爭之原告係系爭土地之所有權人，系爭土地當期
    公告現值每平方公尺454,260元，92年3月25日原告將系爭土
    地出賣與訴外人林秀麗，原告於同月27日以土地增值稅申報
    書向被告所屬萬華分處申報移轉系爭土地之移轉現值為13,0
    00,0 00元，平均每平方公尺125,531.1元，低於當期公告現
    值，臺北市政府地政處函復被告所屬萬華分處不予照價收買
    系爭土地，被告所屬萬華分處遂依土地稅法第30條第2項及
    平均地權條例第47條之1第2項規定核定系爭土地按公告現值
    每平方公尺454,260元課徵土地增值稅，計7,997,355元等情
    ，並有土地登記謄本、土地買賣所有權移轉契約書、土地增
    值稅（土地現值）申報書、92 年3月31日北市稽萬華增字第
    09260110800之1號函、台北市政府地政處92年4月22日北市
    地二字第09230999600號函、土地增值稅核覆通知書及土地
    增值稅繳款書附於原處分卷暨台北市政府地政處94年1月17
    日北市地2字第09430223400號函附於本院卷可稽，堪認為真
    實。
五、本件原告既不爭原處分係依土地稅法第30條第1項第1款及第
    2項前段之規定暨平均地權條例第47條之1第1項第1款及第2
    項前段之規定而為，於法有據，是本件之爭執，厥在於行政
    法院得否以上開4法律條文違憲為由而撤銷訴願決定及原處
    分？
六、經查：
  (一)按憲法第78條規定：「司法院解釋憲法，並有統一解釋法律
    及命令之權。」第80條規定：「法官須超出黨派以外，依據
    法律獨立審判，不受任何干涉。」又按司法院大法官審理案
    件法第4條第1項第2款規定：「大法官解釋憲法之事項如左
    ：二、關於法律或命令，有無牴觸憲法之事項。」又按司法
    院釋字第371號著有解釋：「憲法為國家最高規範，法律牴
    觸憲法者無效，法律與憲法有無牴觸發生疑義而須予以解釋
    時，由司法院大法官掌理，此觀憲法第171條、第173條、第
    78 條及第79條第2項規定甚明。又法官依據法律獨立審判，
    憲法第80條定有明文，故依法公布施行之法律，法官應以其
    為審判之依據，不得認定法律為違憲而逕行拒絕適用。惟憲
    法之效力既高於法律，法官有優先遵守之義務，法官於審理
    案件時，對於應適用之法律，依其合理之確信，認為有牴觸
    憲法之疑義者，自應許其先行聲請解釋憲法，以求解決。是
    遇有前述情形，各級法院得以之為先決問題裁定停止訴訟程
    序，並提出客觀上形成確信法律為違憲之具體理由，聲請本
    院大法官解釋。」
  (二)依以上規定及解釋文可知，系爭土地稅法第30條第1項第1款
    及第2項前段之規定暨平均地權條例第47條之1第1項第1款及
    第2項前段之規定，既係依法公布施行之法律，行政法院法
    官自應以其為審判之依據，不得逕認定上開法律規定為違憲
    而拒絕適用，進而據以認定訴願決定或原處分為違憲，而予
    以撤銷之。
  (三)至上開土地稅法及平均地權條例之規定，並無原告所主張之
    牴觸憲法之疑義，業經司法院釋字第180號解釋：「平均地
    權條例第47條第2項、土地稅法第30條第1項關於土地增值稅
    徵收及土地漲價總數額計算之規定，旨在使土地自然漲價之
    利益歸公，與憲法第15條、第19條及第143條並無牴觸。惟
    是項稅款，應向獲得土地自然漲價之利益者徵收，始合於租
    稅公平之原則。」且其理由書更闡述：「按土地價值非因施
    以勞力資本而增加者，應由國家徵收土地增值稅，歸人民共
    享之，憲法第143條第3項揭示甚明。是土地增值稅應依照土
    地自然漲價總數額計算，向獲得其利益者徵收，始符合漲價
    歸公之基本國策及租稅公平之原則。平均地權條例第47條第
    1項規定：『土地所有權移轉或設定典權時，權利人及義務
    人應於訂定契約之日起1個月內，檢同契約及有關文件共同
    申請土地權利變更或設定典權登記，並同時申報其土地移轉
    現值，無義務人時，由權利人申報之』，同條第2項規定：
    『前項申報人所申報之土地移轉現值經主管機關審核，其低
    於申報當期之公告土地現值者，得照其申報之移轉現值收買
    ，或照公告土地現值徵收土地增值稅，其不低於申報當期之
    公告土地現值者，照申報移轉現值徵收土地增值稅』。從而
    土地所有權人移轉土地所有權或設定典權時，於訂定契約之
    日起1個月內聲請登記，並申報其土地移轉現值，經主管機
    關審核，低於當期公告土地現值者，得照價收買或照公告土
    地現值徵收土地增值稅；其不低於當期公告土地現值者，則
    照申報移轉現值徵收土地增值稅，與土地之自然漲價，藉課
    徵土地增值稅以達收歸公用之目的並無違背。又土地稅法第
    30條第1項規定：『土地漲值總數額之計算，以納稅義務人
    及權利人申請移轉或申報設定典權時，該土地之公告現值為
    計算基礎，但申報之土地實際移轉現值超過公告現值者，應
    以自行申報之移轉現偽計算基礎』。其所謂公告現值，係指
    在同法第49條所定期限內申請移轉或申報設定典權時之土地
    公告現值而言，核與上述平均地權條例第47條規定之意旨亦
    相符合。至納稅義務人及權利人未於規定期間內申請登記繳
    納土地增值稅，嗣後再申請登記繳納時，除依法處罰或加計
    利息外，如土地公告現值有不同者，其因自然漲價所生之差
    額利益，既非原納稅義務人所獲得，就此差額計算應納之部
    分土地增值稅，即應於有法定徵收原因時，另向獲得該項利
    益者徵收，始屬公平。如裁判上適用前開法條之見解有所不
    同，乃法律見解是否允洽問題，要難謂法律之規定牴觸憲法
    。綜上所述，平均地權條例第47條第2項、土地稅法第30條
    第1項關於土地增值稅徵收及土地漲價總數額計算之規定，
    旨在使土地自然漲價之利益歸公，與憲法第14 3 條並無牴
    觸，亦無違反憲法第15條及第19條之可言。惟是項稅款，應
    向獲得土地自然漲價之利益者徵收，始合於租稅公平之原則
    。」在案，是本院對於上開應適用之法律，並不認為有牴觸
    憲法之疑義，自亦無裁定停止訴訟程序聲請解釋憲法之必要
    ，附予說明。
七、綜上所述，原告之主張，尚無可採，原處分維持被告所屬萬
    華分處所為之土地增值稅之核定，認事用法，均無違誤，訴
    願決定遞予維持，亦無不合，原告徒執前詞，訴請撤銷，為
    無理由，應予駁回。
據上論結，本件原告之訴為無理由，爰依行政訴訟法第98條第3
項前段，判決如主文。
中　　華　　民　　國　　94　　年　 　5　　月　 12  　 日
                  第三庭審判長法  官　王　立　杰
                              法  官　黃　本　仁
                              法  官　王　碧　芳
中　　華　　民　　國　　94　　年　 　5　　月　 12  　 日
                                法院書記官 鄭 聚 恩
